【裁判字號】    92,易,108
【裁判日期】    920227
【裁判案由】    傷害
【裁判全文】
臺灣彰化地方法院刑事判決                          九十二年度易字第一八號
    公  訴  人  臺灣彰化地方法院檢察署檢察官
    被      告  甲○○○女  六.
右列被告因傷害案件，經檢察官提起公訴（九十一年度偵字第一五八五號)，本院判
決如左：
    主  文
甲○○○傷害人之身體，處拘役肆拾日，如易科罰金以佰元折算壹日。緩刑貳年。
    事  實
一、甲○○○於民國九十一年二月二十三日九時許，在彰化縣芳苑鄉○○村○○路○
    ○段九十五號前，因細故對乙○○心生不滿，雙方發生爭執，甲○○○竟萌傷害
    之犯意，毆打乙○○臉部、腰部及背部等處，並以手拉扯乙○○之頭髮，致乙○
    ○受有頭部挫裂傷、右上肢挫裂傷、背部挫傷及薦骨挫傷之傷害。
二、案經被害人乙○○訴由彰化縣警察局二林分局報告台灣彰化地方法院檢察署檢察
    官偵查起訴。
    理  由
一、右揭犯罪事實，業據被告甲○○○於偵查中坦承不諱，核與告訴人乙○○指訴及
    證人洪居財證述之大致情節相符，此外，並有被害人乙○○受傷之診斷證明書一
    紙附卷可稽，而依驗傷診斷書上所載告訴人受傷部位，遍及頭部、肢體、背部、
    薦骨等處以觀，告訴人所受傷害，應係受外力毆打所致，故顯見被告所辯：伊有
    抓傷被告之臉部云云，係事後淡化犯行之詞，委不足取。事證已臻明確，被告之
    犯行，洵堪認定。
二、核被告所為，係犯刑法第二百七十七條第一項之傷害罪。爰審酌被告因細故，即
    毆傷村人，有所不該及被害人所受傷害與被告於犯罪後之態度等一切情狀，量處
    如主文所示之刑，並諭知易科罰金之折算標準。查被告未受有期徒刑以上刑之宣
    告，有台灣彰化地方法院檢察署刑案資料查註紀錄表一紙在卷可憑，其等經此教
    訓，應知所警惕，當無再犯之虞，本院因認對被告所處之刑，以暫不執行為適當
    ，爰併予宣告緩刑二年，以啟自新，並觀後效。另木棍一支，尚無證據足以認為
    係被告所有，且用以行兇之物，故不為沒收之諭知，附此說明。
三、據上論斷，應依刑事訴訟法第二百九十九條第一項前段，刑法第二百七十七條第
    一項、第四十一條一項、第七十四條第一款，罰金罰鍰提高標準條例第一條前段
    、第二條前段，判決如主文。
本案經檢察官孫沛琦到庭執行職務。
中      華 民      國      九十二    年    二    月    二十七    日
                                臺灣彰化地方法院刑事第一庭
                                      法      官  洪  志  賢
右正本證明與原本無異。
如不服本判決，應於判決送達後十日內，向本院提出上訴狀（須附繕本）。
告訴人或被害人對於判決如有不服具備理由請求檢察官上訴者，其上訴期間之計算係
以檢察官收受判決正本之日期為準。
                                      法院書記官  洪  年  慶
刑法第二百七十七條
傷害人之身體或健康者，處三年以下有期徒刑，拘役或一千元以下罰金。
犯前項之罪，因而致人於死者，處無期徒刑或七年以上有期徒刑，致重傷者，處三年
以上，十年以下有期徒刑。
中      華      民      國      九十二    年    三    月      三      日


司法院資訊處製作；財團法人民間司法改革基金會備份。
